臺灣高等法院高雄分院刑事判決　　　　　　　　　　九十一年度上易字第九九九號
　　上　訴　人
　　即　被　告　甲○○
　　選任辯護人　楊水柱
右上訴人因竊盜案件，不服台灣屏東地方法院九十一年度易字第四二一號中華民國九
十一年五月十六日第一審判決（起訴案號：台灣屏東地方法院檢察署九十一年度偵字
第一六零四號），提起上訴，本院判決如左：
    主  文
上訴駁回。
     事  實
一、甲○○甫於民國八十九年間因竊鴿常業竊盜案件經本院判處有期徒刑二年六月，
    猶不知悔改，另行起意，意圖為自己不法之所有，於民國九十一年二月十二日凌
    晨二時三十分許，至屏東縣東港鎮○○里○○路七五之九十號之「懿隆木業有限
    公司」外圍（下稱「懿隆工廠」），趁工廠內無人看守之際，以徒手攀爬踰越工
    廠外圍具防盜效用之鐵絲網（安全設備）之方式侵入懿隆工廠內，竊取該工廠置
    於停車場鐵架上曝曬（晾乾）之實木地板三十五片（市價約為新台幣三千二百元
    ），得手後將之堆放一旁。因其跨越鐵絲網經過工廠後門附近時（同日二時三十
    一分三十六秒），為懿隆工廠裝置於後門之紅外線保全系統偵測發覺，保全公司
    乃通知職員謝育翰前往察看，謝育翰於十分鐘後抵達，發現甲○○仍在現場，乃
    上前逮捕，甲○○見狀翻越鐵絲網逃走，於逃至工廠後方約一百公尺處時，始為
    謝育翰逮捕，並報警前來處理。
二、案經屏東縣警察局東港分局移送台灣屏東地方法院檢察署檢察官偵查起訴。
     理  由
一、訊據上訴人即被告甲○○否認竊盜犯行，辯稱：被告當天坐中南客運由高雄回屏
    東，途中因內急，下車後，值深夜乃就近於懿隆工廠外方路旁大便，不小心碰到
    鐵絲網上的保全電線，但並沒有進入工廠內，也沒有偷木板云云。
二、經查：
  (一)證人謝育翰即保全公司執勤人員於接獲保全公司通知，表示懿隆工廠後門紅外線
    裝置有異常反應，立刻持手電筒至懿隆工廠察看，在工廠區內停車場看到被告甲
    ○○，當時被告蹲在曬木板的地方，手上也拿著一些木板，被告看到證人謝育翰
    即放下木板，起身逃跑，並翻越工廠鐵絲網出去，證人謝育翰與被告追逐約一百
    公尺後才將被告抓到等情，業據證人謝育翰於原審法院審理中證述甚詳，於本院
    調查時仍證稱：「我在中興保全上班，當保全員，我們公司有為懿隆工廠裝設紅
    外線感應器保全設施，九十一年二月十二日凌晨二點多，懿隆工廠廠區內有異常
    反應，我們應：：：通知去現場。我到現場發現甲○○在該廠區的籬笆內，在放
    置木板的風乾場，他躲在那裡，偷取木材，他看見我就跑了，他翻越鐵絲網逃逸
    。他最後被我抓到。我將他帶回現場，警察也趕到了，我就交給警察處理。我沒
    有看到他有無在廠區上大號，廠區外沒有廁所。」、「他只叫我不要報警。」等
    語。並有中興保全公司提供之「懿隆工廠平面警報系統設計圖」、「懿隆工廠發
    布異常警報出勤表」、「懿隆工廠異常時間及到達時間表」（見警卷第十三至十
    八頁）各一份，及現場照片四張（見警卷第二一頁）等在卷可稽，證人謝育翰為
    親身經歷事件經過之人，且與被告素不相識，並無誣陷之可能，故其證詞與事實
    相符，應堪採信。被告雖辯稱並未進入懿隆工廠內，僅不小心觸碰到工廠外鐵絲
    網上警鈴云云，然懿隆工廠之保全系統係裝置於工廠內部，其外圍距離該鐵絲網
    相當遠，此觀諸該「懿隆工廠平面警報系統設計圖」至明，由紅外線感應，外圍
    鐵絲網上並未裝置保全系統，且外圍鐵絲網就在馬路旁，亦據證人謝育翰陳述明
    確，既懿隆工廠外圍鐵絲網緊鄰馬路，行人、車輛往來必定頻繁，若保全系統裝
    置於鐵絲網上，於經常有人不慎誤觸鐵絲網之情況下，不僅使保全人員疲於奔命
    ，亦使保全裝置防盜之效益降低，是懿隆工廠之保全系統斷無裝置於外圍鐵絲網
    上之理，被告上開所辯，實屬臨訟卸責之詞，不足採信。
  (二)警員王泰議於本院調查時證稱：「我當時擔任巡邏勤務，保全公司轉報懿隆工廠
    有歹徒侵入，我到現場謝育翰已抓到甲○○。甲○○的警訊筆錄我是依據被告在
    自由意識下陳述據實記載，沒有刑求取供、威脅利誘或捏造事實。我沒有看到甲
    ○○上大號的情形，那邊也沒有上大號的跡象」、「我是在廠區門口看見謝育翰
    帶被告回來，我先前沒有看見追逐。」等語，益見被告前開所辯無非卸責之詞，
    不足採信。
  (三)此外，復有乙○○出具之贓物認領保管收據一紙在卷可參。另證人即製作乙○○
    筆錄及領具之警員鄭裕仁於本院調查時證稱：「我們是根據保全人員謝育翰的供
    述引領到曬木場發現部分木板已經被收集在一起，木板是我們從現場拿回派出所
    ，再由老闆（乙○○）具領。：：：：他（被告）手中有拿木板。三十五塊木板
    是堆在地上的。不是在曬木架上的。」，益徵此三十五塊木板已入於被告實力支
    配之下，雖尚未離開現場，但已為竊盜既遂。
  (四)被告另自八十九年一月間起，至同年四月十一日止，因竊鴿勒贖，常業竊盜罪經
    本院九十年度上訴字第五二一號，判處有期徒刑二年六月，本件犯行，與該常業
    竊盜之犯行殊異，手法亦不相同，顯係另行起意。
    綜上各情，本件事證已明，被告甲○○犯行堪以認定。
三、查實木地板（原木板）之類體積輕微之物品，若已置於行為人之實力支配下而建
    立新的持有管理關係，其竊盜行為即應屬既遂，縱事後因外力或其他因素喪失該
    支配力，亦無礙於已成立之竊盜既遂。又懿隆工廠外圍所設置超過一人高之鐵絲
    網，依一般通念顯可供防盜之用，自屬安全設備無誤，被告甲○○踰越上開鐵絲
    網入內行竊財物，核其所為，係犯刑法第三百二十一條第一項第二款之踰越安全
    設備加重竊盜罪。
四、原審依刑法第三百二十一條第一項第二款，審酌被告素行、犯罪動機、目的、手
    段、所生危害、所得財物、犯罪後態度，及其甫因常業竊盜罪經判處有期徒刑二
    年六月，尚未執行，猶不思悔改，復犯本案，足見其惡習難改等一切情狀，量處
    有期徒刑七月。經核原判決認事用法尚無不合，量刑亦稱妥適，被告上訴意旨否
    認犯罪，空言指摘原判決不當，並無可取，為無理由，應予駁回。
據上論斷，應依刑事訴訟法第三百六十八條，判決如主文。
本案經檢察官陳新慶到庭執行職務。
中    華    民    國        九十一      年      九      月     十一     日
                              臺灣高等法院高雄分院刑事第四庭
                                  審判長法官  蕭權閔
                                        法官  陳吉雄
                                        法官  陳啟造
右正本證明與原本無異。
不得上訴。
                                      書記官  白蘭
中    華    民    國        九十一      年      九      月     十三     日
本件論罪科刑法條：
刑法第三百二十一條
犯竊盜罪而有左列情形之一者，處六月以上五年以下有期徒刑：
一、於夜間侵入住宅或有人居住之建築物、船艦或隱匿其內而犯之者。
二、毀越門扇、牆垣或其他安全設備而犯之者。
三、攜帶兇器而犯之者。
四、結夥三人以上而犯之者。
五、乘火災、水災或其他災害之際而犯之者。
六、在車站或埠頭而犯之者。
前項之未遂犯罰之。
                                          Ｈ
